【裁判字號】    89,訴,1806
【裁判日期】    891115
【裁判案由】    毒品危害防制條例
【裁判全文】
台灣台中地方法院刑事判決                        八十九年度訴字第一八六號
    公  訴  人  台灣台中地方法院檢察署檢察官
    被      告  甲○○
右列被告因毒品危害防制條例案件，經檢察官提起公訴（八十九年度毒偵字第四七三
二、第五○三二號），及移送併案辦理（八十九年度毒偵字第五二九三號）本院判決
如左：
    主  文
甲○○施用第一級毒品，累犯，處有期徒刑拾月。又連續施用第二級毒品，累犯，處
有期徒刑陸月，應執行有期徒刑壹年貳月。
    事  實
一、甲○○曾因違反麻醉藥品管理條例案件，經本院以八十六年易字第四二九二號判
    決有期徒刑六月，經台灣高等法院台中分院以八十六年上易字第二九三六號駁回
    上訴，於八十六年十一月十八日確定，並於八十八年一月十二日執行完畢。猶不
    知悔改，復因二犯施用毒品案件，經本院以八十八年度毒聲字第二二六五裁定送
    觀察勒戒後，認無繼續施用毒品傾向，經台灣台中地方法院檢察署檢察官於八十
    八年四月二十七日以八十八年度偵字第九四０三號不起訴處分確定。又不知悔改
    ，於八十八年六月二十日，施用第二級毒品安非他命，依本院裁定令入戒治所強
    制戒治；於八十九年五月三日，停止強制戒治付保護管束而出所。出所後又於八
    十九年六月九日之前三日內某時，在台中縣不詳處所，施用第一級毒品海洛因一
    次，並基於概括之犯意於六月九日、同年月二十八日、七月五日，在其台中縣太
    平市○○○○街六巷一號住處，施用第二級毒品安非他命各一次，經台灣台中地
    方法察署於八十九年六月九日定期採尿送檢驗之結果，呈嗎啡及安非他命陽性反
    應，於八十九年六月二十八日、七月五日定期採尿送檢驗之結果，均呈安非他命
    陽性反應而查獲。
二、案經台灣台中地方法院檢察署觀護人報請臺灣臺中地方法院檢察署檢察官偵查起
    訴，及移送併案辦理。
    理  由
一、訊據被告甲○○對於前揭於八十九年六月九日、同年月二十八日、七月五日，在
    其住處施用第二級毒品安非他命之事實坦承不諱，惟否認有於八十九年六月九日
    施用第一級毒品海洛因。查被告於前揭於八十九年六月九日、同年月二十八日、
    七月五日，台灣台中地方法院檢察署於定期採取尿液送檢驗之結果，三次均呈有
    安非他命之陽性反應，其中六月九日之定期採取尿液送檢驗之結果，並呈嗎啡陽
    性反應，有財團法人生物技術開發中心濫用藥物檢驗認證實驗室之檢測報告三張
    ，附卷可按。而按一般施用毒品，八小時內，約有百分之八十量於尿中排出，二
    十四小時後剩餘量之百分之九十再排出，七十二小時仍有微量排出，而因人體代
    謝差異（即成癮者）其代謝時間慢，故於一百二十小時內，利用較具公信力之儀
    器，仍可能被檢測出。（參照憲兵司令部八十年五月七日鑑字驗字一七四六號）
    本件被告上開八十九年六月九日之尿液既經檢驗出尿液中亦呈有嗎啡之陽性反應
    ，而依此推算，被告在被查取尿液之前七十二小時內，即八十九年六月九日前三
    日內，應亦有施用第一級毒品嗎啡之事實，是以被告空言否認前揭未施用第一級
    毒品，應無可採。又被告前因二犯施用毒品案件，經本院以八十八年度毒聲字第
    二二六五裁定送觀察勒戒後，仍認無繼續施用毒品傾向，經台灣台中地方法院檢
    察署檢察官於八十八年四月二十七日以八十八年度偵字第九四０三號不起訴處分
    確定。及復於八十八年六月二十日，施用第二級毒品安非他命，依本院裁定令入
    戒治所強制戒治；於八十九年五月三日，停止強制戒治付保護管束而出所，有不
    起訴處分書、起訴書、保護管束指揮書、台灣台中地方院檢察署刑案資料查註紀
    錄表可稽。本件事證明確，被告三犯施用毒品犯行，堪予認定。
二、核被告所為，係犯毒品危害防制條例第十條第一項之施用第一級毒品罪，以及同
    法條第二項之施用第二級毒品罪。其因施用而持有毒品之行為，為施用毒品之高
    度行為所吸收，不另論罪。又被告三次施用第二級毒品之多次犯行，時間緊接，
    犯罪構成要件相同，顯係基於概括犯意為之，應依同法第五十六條連續犯之規定
    以一罪論，並加重其刑。（本件移送併案之八十九年七月五日被告施用第二級毒
    品之犯行，雖非起訴事實，惟其與起訴事實既有連續犯裁判上一罪之關係，且經
    檢察官移請併案辦理，本院自可併予審理，併此敘明）。被告所犯上開施用第一
    級毒品罪，及施用第二級毒品罪，犯意各別，行為互殊，應分論併科。再被告曾
    因違反麻醉藥品管理條例案件，經本院以八十六年易字第四二九二號判決有期徒
    刑六月，經台灣高等法院台中分院以八十六年上易字第二九三六號駁回上訴，於
    八十六年十一月十八日確定，並於八十八年一月十二日執行完畢，有台灣台中地
    方法院檢察署刑案資料查註紀錄表可按，其於五年以內再犯本件有期徒刑以上之
    罪，為累犯，亦應依同法第四十七條規定就其施用第一級毒品部分加重其刑，就
    其施用第二級部分遞加重其刑。爰審酌被告犯罪之動機、目的、手段，犯罪所生
    之危害、犯罪後部分坦承不諱態度良好等一切情狀，分別量處如主文所示之刑，
    並定其應執行之刑。
據上論斷，應依刑事訴訟法第二百九十九條第一項前段，毒品危害防制條例第十條第
一項、第二項、第二十條第三項前段，刑法第十一條前段、第四十七條、第五十六條
、第五十一條第五款，判決如主文。
中      華      民      國    八十九    年      十一    月    十五    日
                                        法  官   柯  崑  輝
右正本證明與原本無異。
如不服本判決，應於送達後十日內向本院提出上訴狀(須附繕本)，上訴於台灣高等
法院台中分院。
                                        書記官
中      華      民      國    八十九    年      十一    月    十五    日
附錄論罪科刑法條
毒品危害防制條例第十條
毒品危害防制條例第十條第一項：施用第一級毒品者，處六月以上五年以下有期徒刑
第十條第二項：施用第二級毒品者，處三年以下有期徒刑。


司法院資訊處製作；財團法人民間司法改革基金會備份。
